【裁判字號】    99,訴,3261
【裁判日期】    991030
【裁判案由】    毒品危害防制條例
【裁判全文】
臺灣板橋地方法院刑事判決              99年度訴字第3261號
公  訴  人  臺灣板橋地方法院檢察署檢察官
被      告  賴志雄
上列被告因毒品危害防制條例案件，經檢察官提起公訴（99年度
毒偵字第7235號），因被告於準備程序進行中就被訴事實均為有
罪之陳述，經本院合議庭裁定由受命法官獨任進行簡式審判程序
，並判決如下：
    主  文
賴志雄施用第一級毒品，累犯，處有期徒刑玖月；又施用第二級
毒品，累犯，處有期徒刑陸月。應執行有期徒刑壹年壹月。
    事  實
一、賴志雄前因施用毒品案件，經本院以95年度毒聲字第2467號
    裁定送觀察、勒戒後，因認有繼續施用毒品之傾向，經本院
    以96年度毒聲字第555 號裁定令入戒治處所施以強制戒治，
    嗣因認無繼續戒治之必要，於民國96年12月31日執行完畢釋
    放出臺灣新店戒治所，並於97年2 月22日由臺灣板橋地方法
    院檢察署檢察官以97年度戒毒偵字第103 號為不起訴處分確
    定。又因竊盜案件，經本院以96年度易字第1411號判決有期
    徒刑10月確定，再經本院以96年度聲減字第5786號裁定減為
    有期徒刑5 月確定，於97年5 月30日縮刑期滿徒刑執行完畢
    。復因施用第一級、第二級毒品案件，經本院以97年度訴字
    第4871號判決判處應執行有期徒刑9 月確定，甫於98年11月
    11日縮刑期滿徒刑執行完畢。詎仍不知戒除毒癮，分別基於
    施用第一級毒品海洛因、第二級毒品甲基安非他命之犯意，
    均於99年6 月15日晚間，在其位於臺北縣土城市○○路○ 段
    185 巷40弄11號之住處，將海洛因摻水後以針筒注射之方式
    ，施用海洛因1 次，另以將甲基安非他命置入吸食器點火燒
    烤之方式，施用甲基安非他命1 次。嗣因其為毒品列管人口
    ，經警於99年6 月16日16時50分許，徵得其同意後採集尿液
    送驗結果，呈鴉片類、安非他命類陽性反應，而查悉上情。
二、案經臺北縣政府警察局中和第一分局移送臺灣板橋地方法院
    檢察署檢察官偵查起訴。
    理  由
一、本案被告賴志雄所犯係死刑、無期徒刑、最輕本刑為3 年以
    上有期徒刑或高等法院管轄第一審案件以外之罪，其於準備
    程序中就被訴事實為有罪之陳述，經本院告知簡式審判程序
    之旨，並聽取檢察官、被告之意見後，經合議庭裁定由受命
    法官獨任進行簡式審判程序，合先敘明。
二、上揭犯罪事實，業據被告於本院審理時坦承不諱，且經警採
    集被告尿液送請臺灣檢驗科技股份有限公司，先以EIA 酵素
    免疫分析法初步檢驗，再以GC/MS 氣相層析質譜儀法確認檢
    驗，均呈鴉片類及甲基安非他命陽性反應之情，有該公司99
    年7 月14日濫用藥物檢驗報告、臺北縣政府警察局中和第一
    分局毒品案犯罪嫌疑人姓名及代碼對照表各1 紙在卷足參，
    足認被告上揭自白核與事實相符，應堪採信。再被告前因施
    用毒品案件，經本院以95年度毒聲字第2467號裁定送觀察、
    勒戒後，因認有繼續施用毒品之傾向，經本院以96年度毒聲
    字第555 號裁定令入戒治處所施以強制戒治，嗣因認無繼續
    戒治之必要，於96年12月31日執行完畢釋放出臺灣新店戒治
    所，並於97年2 月22日由臺灣板橋地方法院檢察署檢察官以
    97年度戒毒偵字第103 號為不起訴處分確定等情，有臺灣高
    等法院被告前案紀錄表1 份附卷可稽，足徵被告係於強制戒
    治執行完畢釋放後5 年內，再犯本件施用海洛因、甲基安非
    他命之犯行。綜上，本件事證明確，被告犯行應堪認定。
三、按海洛因、甲基安非他命分別屬毒品危害防制條例第2 條第
    2 項第1 款、第2 款所定之第一級、第二級毒品，是核被告
    所為，係犯毒品危害防制條例第10條第1 項之施用第一級毒
    品罪、同條第2 項之施用第二級毒品罪。被告施用第一、二
    級毒品前後，分別持有第一、二級毒品之低度行為，皆為施
    用之高度行為所吸收，均不另論罪。被告有如事實欄所示之
    犯罪科刑及執行情形，有臺灣高等法院被告前案紀錄表在卷
    可稽，其於上開有期徒刑執行完畢後5 年內，故意再犯本件
    有期徒刑以上之上揭2 罪，均為累犯，應依刑法第47條第1
    項之規定，加重其刑。被告所犯上開2 罪間，犯意各別，罪
    名互異，應分論併罰。爰審酌被告前因施用毒品，獲得不起
    訴處分之寬典，並經法院判處罪刑確定，仍無法戒絕毒癮，
    再次漠視法令禁制而犯本罪，惟其施用毒品所生危害，實以
    自戕身心健康為主，對於他人生命、身體、財產等法益，尚
    無明顯而重大之實害，兼衡其犯罪後坦承犯行，已知悔悟等
    一切情狀，分別量處如主文所示之刑，並合併定其應執行刑
    ，以示懲儆。
據上論斷，應依刑事訴訟法273 條之1 第1 項、第299 條第1 項
前段，毒品危害防制條例第10條第1 項、第2 項，刑法第11條前
段、第47條第1 項、第51條第5 款，判決如主文。
本案經檢察官陳宣每到庭執行職務。
中    華    民    國    99    年    10    月    30    日
                  刑事第十二庭  法  官  張  誌  洋
以上正本證明與原本無異。
如不服本判決應於收受判決後10日內向本院提出上訴書狀，並應
敘述具體理由。其未敘述上訴理由者，應於上訴期間屆滿後20日
內向本院補提理由書（均須按他造當事人之人數附繕本）「切勿
逕送上級法院」。
                                書記官  張  桐  嘉
中    華    民    國    99    年    10    月    30    日
附錄本案論罪科刑法條全文：
毒品危害防制條例第10條
施用第一級毒品者，處 6 月以上 5 年以下有期徒刑。
施用第二級毒品者，處 3 年以下有期徒刑。

司法院資訊處製作；財團法人民間司法改革基金會備份。
